【裁判字號】    96,易,2106
【裁判日期】    970312
【裁判案由】    恐嚇取財
【裁判全文】
臺灣板橋地方法院刑事判決              96年度易字第2106號
公  訴  人  臺灣板橋地方法院檢察署檢察官
被      告  己○○
            壬○○
前二人共同
選任辯護人  李祖麟律師
被      告  癸○○原名蕭奕卿.
選任辯護人  黃景安律師
            李祖麟律師
上列被告因恐嚇取財案件，經檢察官提起公訴（95年度偵字第22
614 號、96年度偵字第3403號），本院判決如下：
    主  文
壬○○、癸○○共同意圖為自己不法之所有，以恐嚇使人將本人
之物交付，未遂，各處有期徒刑壹年，均減為有期徒刑陸月，如
易科罰金，均以銀元佰元折算壹日。
己○○無罪。
    事  實
一、緣壬○○與寅○○、丁○○夫妻協議共同使用壬○○之子唐
    志豪為登記負責人之「九翔國際有限公司」（下稱九翔公司
    ）名義進口貨物，經營成衣買賣。詎壬○○見寅○○夫妻營
    業額龐大，有利可圖，竟與癸○○（原名蕭奕卿）共同意圖
    為自己不法所有，基於恐嚇取財之犯意聯絡，由壬○○夥同
    癸○○所指示具有犯意聯絡之庚○○與另一名真實姓名不詳
    之成年男子，於民國九十五年三月十六日下午五時許，前往
    臺北縣板橋市○○○路○段二○八號一樓寅○○、丁○○住
    處，推由庚○○以使用九翔公司名義進貨營利分紅為由，要
    求寅○○（未在場）、丁○○夫妻應給付新臺幣（下同）一
    千二百萬元，並出言向丁○○恫稱：「如不拿出一千二百萬
    元，就要讓你們不得安寧、不用做生意。」等語，共同以上
    開脅迫方式致在場之丁○○、寅○○之母丙○○、寅○○之
    女丑○○心生畏懼，及事後經丁○○轉述上情，致寅○○心
    生恐懼，嗣因寅○○、丁○○拒不付款而未得逞。
二、案經寅○○訴由內政部警政署刑事警察局移送暨丁○○訴由
    臺北縣政府警察局板橋分局報告臺灣板橋地方法院檢察署檢
    察官偵查起訴。
    理  由
甲、有罪部分：
壹、程序方面：
一、關於告訴人寅○○、丁○○於警詢、檢察官偵訊時、證人丙○○、藍素玉、戊○○、子○○、乙○○於警詢時所為陳述
    之證據能力：
（一）按被告以外之人於審判外之言詞或書面陳述，除法律規定
      者外，不得作為證據，刑事訴訟法第一百五十九條第一項
      定有明文。查告訴人寅○○、丁○○、證人丙○○、丑○○、戊○○、子○○、乙○○於警詢時所為之陳述，均係
      被告以外之人於審判外之陳述而屬傳聞證據，且經被告辯
      護人於本院準備程序及審理時聲明異議表示爭執證據能力
      ，又該七人已經本院傳喚到庭進行交互詰問，自應直接以
      其七人於本院審理時具結所為之證言為證據即可，而就其
      三人於警詢之證述，即與刑事訴訟法第一百五十九條之一
      至之五所規定傳聞法則例外之情形不符，是其七人於警詢
      時之陳述，即無證據能力。
（二）按被告以外之人於偵查中向檢察官所為之陳述，除顯有不
      可信之情況者外，得為證據，刑事訴訟法第一百五十九條
      之一第二項定有明文。查證人寅○○、丁○○、丙○○、
      丑○○於檢察官偵查中所為之陳述，已依法具結其證言，
      且與該二人於本院審理時證述情節大致相符，核無顯不可
      信之情形，依前開規定，自得為證據。
二、按刑事訴訟法之證據排除原則，係指將具有證據價值或真實
    之證據，因取得程序之違法，而予以排除之法則。而私人之
    錄音、錄影行為所取得之證據，應受刑法第三百十五條之一
    與通訊保障及監察法之規範，私人違反此規範所取得之證據
    ，應予排除。惟依通訊保障及監察法第二十九條第三款之規
    定「監察者為通訊之一方或已得通訊之一方事先同意，而非
    出於不法目的者，不罰」，通訊之一方非出於不法目的之錄
    音，所取得之證據，即無證據排除原則之適用（最高法院九
    十二年度台上字第二六七七號判決意旨參照）。卷內所附告
    訴人提出之錄音光碟（即告證一光碟片），雖係告訴人寅○○未經證人乙○○同意，以私人錄音行為取得之證據，然告
    訴人寅○○既為通訊之一方，且告訴人亦無不法之目的，上
    開錄音內容自應認有證據能力。
三、本件認定事實所引用之其他卷證資料，並無證據證明係公務
    員違背法定程序所取得，且檢察官、被告及其辯護人於本院
    準備程序及審判期日時均表示同意作為證據而不予爭執，且
    迄至言詞辯論終結前亦未再聲明異議，依刑事訴訟法第一百
    五十九條之五第一項之規定，本件認定事實所引用之其他證
    據，均有證據能力。
貳、實體方面：
一、訊據被告壬○○固坦承於前揭時與庚○○及另一名真實姓名
    不詳之成年男子共同前往寅○○夫妻住處之情；被告癸○○
    亦坦承認識寅○○夫妻與被告壬○○之情不諱，惟均矢口否
    認有何恐嚇取財犯行，被告壬○○辯稱：因寅○○夫妻未依
    約繳納九翔公司稅款，委請庚○○與庚○○之友人駕車載其
    前往上址商討稅款事宜，並無出言恐嚇要索分紅，因丁○○
    稱俟寅○○返家商量後再答覆，渠等即離開，當天無發生任
    何不愉快云云；壬○○之辯護人並為被告辯護略以：因寅○○夫妻涉嫌取得虛設行號開立之不實發票逃漏稅捐，經國稅
    局稽查，須繳罰鍰並補納稅款，被告壬○○始赴上址欲與寅
    ○○夫妻商討後續處理事宜，並無恐嚇取財之犯意與行為云
    云。被告癸○○則以：其未指示任何人與壬○○至寅○○夫
    妻住處，對此事毫不知情云云置辯。惟查：
（一）被告壬○○、庚○○與另一真實姓名不詳之成年男子於前
      揭時共同前往上開寅○○夫妻住處之事實，業據被告壬○○自承在卷，並有監視器影像光碟一片及錄影翻拍照片四
      幀在卷可查（見九十六年度偵字第三四○三號偵查卷第二
      十七頁、第十七頁、第十八頁）。而被告壬○○、庚○○
      及該不詳成年男子在上址，推由庚○○出言恫稱要求分紅
      之情，亦經證人即告訴人丁○○於檢察官偵訊時、本院審
      理時具結證稱：被告壬○○帶二男子到我住處，其中壬○○的姪子即庚○○說九翔公司營業二億多，要我拿百分之
      五的利潤即一千二百萬元出來分給他們，否則就讓我們不
      得安寧及不能做生意，還說他跟黑白兩道、調查局都很熟
      ，會讓我們生意做不下去，口氣不好，另一男子與壬○○
      就坐在一旁沒有講話；當時家中只有我與我婆婆丙○○、
      女兒丑○○，都是女孩子、「（問：你沒有答應壬○○的
      要求，為何他們願意離開？）庚○○說你們好好想想，看
      我們生意要不要作，用恐嚇的語氣。」、因我做生意不好
      賺，所以我沒有同意他們的要求、當時很害怕，後來我就
      趕快打電話跟我先生說等語、證人丙○○於檢察官偵訊及
      本院審理時證稱：被告壬○○帶二個外人到我家，旁邊二
      個人向丁○○說叫我們拿出一千二百萬元，不然生意不要
      做了，當時家裏只有我、丁○○、丑○○等語，及證人丑
      ○○於檢察官偵訊、本院審理時證稱：被告壬○○帶二個
      人到我家，其中一個平頭的男子自稱被告壬○○的姪子，
      很兇的叫我媽（丁○○）拿一千二百萬元分他們，否則要
      讓我們生意無法做，並說他們黑白二道都吃得開，也認識
      調查局的，當時家中只有我、丁○○、丙○○三人等語在
      卷，核該三人所證內容，就有關被告壬○○帶二陌生男子
      到家中，當時家中僅該三女子，其中自稱壬○○姪子之男
      子出言恫稱要求支付一千二百萬元，否則將使告訴人無法
      做生意，被告壬○○在旁未語等節大致相符，是告訴人之
      指訴尚非無稽。
（二）被告壬○○及其辯護人固以：寅○○夫妻涉嫌以九翔公司
      名義取得虛設行號開立之不實發票逃漏稅捐，經國稅局查
      獲通知須按發票金額百分之五補稅，並課罰鍰，被告壬○○為此至上址欲與寅○○夫妻商討補稅、罰鍰事宜等語為
      辯，並提出財政部臺灣省北區國稅局臺北縣分局（下稱國
      稅局）函三份、處分書一份，然上開資料中，除有關九翔
      公司取得涉嫌虛設行號義安有限公司、建群興有限公司開
      立之統一發票作為進項憑證，共申報扣抵銷項稅額一百三
      十八萬九千四百五十二元之二份函文係國稅局於九十五年
      二月六日發文（見本院卷附國稅局九十二年二月六日北區
      國稅北縣三字第○九五○○二六三二七號、第00000
      00000號）外，其餘公函與處分書，均係於九十六年
      三、四月始發文。換言之，被告壬○○前往上址時，尚未
      接獲國稅局按漏稅額五倍計算罰鍰之處分書，是被告壬○○之辯護人為其辯護略以：被告壬○○收到稅單，說該公
      司有使用虛設行號公司開的發票，查出的金額是八千二百
      零六萬，要補百分之五營業稅四百十萬，如願先補稅，可
      從輕裁罰，被告本來不知道罰鍰的嚴重性；壬○○至丁○○住處只是要丁○○處理這些事情，當中有提到百分之五
      的營業稅後續處理事情，但從未提及一千二百萬元云云，
      即非可採。況證人即被告壬○○於本院審理時亦具結證稱
      ：「（問：你去找丁○○，有無說稅金多少？）沒有。」
      、我收到稅單時，就打電話去問會計師營業額，九翔公司
      之營業額為兩億，但我沒有問稅金有多少沒有繳等語明確
      ，倘被告壬○○當日前往告訴人住處係為商討稅款問題，
      所關注之焦點厥為稅款金額，然被告壬○○收到稅單後，
      致電會計師所詢重點竟為營業額，而非稅額，凡此足見證
      人即告訴人丁○○、證人丙○○、丑○○前揭證稱被告壬○○帶人至家中要求分紅營業額之百分之五即一千二百萬
      元等情，信而有徵，應認屬實。被告壬○○無端向告訴人
      要索營業分紅，顯屬無據，其不法所有意圖甚明。
（三）有關被告癸○○找人恐嚇告訴人要求分紅之事實，業經證
      人戊○○於本院審理時具結證稱：子○○帶被告癸○○到
      我公司介紹認識，說藍太太與姓唐的，他說他看不過去，
      就叫兩個人到板橋的公司去恐嚇他，說要營業額的百分之
      五，就是一千二百萬，中途我就偷偷打電話問丁○○（即
      藍太太）確認是否有此事，丁○○問我怎麼知道，我說現
      在有兩個人到我公司來說跟藍太太公司拿營業額百分之五
      即一千二百萬元的事，丁○○要我繼續問清楚一點，等被
      告癸○○與子○○離開後，我就將整個談話過程跟丁○○
      說、我在電話中說這個人姓蕭，個子高高、帥帥的，丁○○就說她知道是何人、「（問：癸○○有無說為何要幫唐
      姓夫妻向藍太太要錢？他說他們是公司股東，也知道藍太
      太兩夫妻賺了很多錢。」、被告癸○○說如果藍太太不拿
      錢出來，他有辦法讓他們公司倒閉、我與被告癸○○是第
      一次見面，之前不認識，所以他講這件事情，我也覺得很
      奇怪等語，及證人即桃園縣政府警察局龜山分局坪頂派出
      所警員辛○○於本院審理時具結證稱：我曾在證人戊○○
      的公司看到被告癸○○，當時被告癸○○和戊○○在說話
      ，被告癸○○說有派二個人到新莊一家藍太太的公司去，
      要拿取什麼費用，金額一千多萬元，我本來以為他們在開
      玩笑，事後我問戊○○大概是什麼情形，加上我所聽到的
      話，我請戊○○打電話給藍太太（即丁○○）詢問是否有
      人向丁○○拿錢，這件案子是否交給坪頂派出所來承辦，
      丁○○說他已經報案了等語在卷，徵諸二證人證述情節，
      大致相符，且證人與被告素無怨隙，亦非熟識，當無甘冒
      偽證刑責，誣陷被告之理，又證人戊○○係當面與被告癸○○對話之人，證人辛○○在場見聞上情，且現場並無難
      以聽聞證人戊○○與被告癸○○對話之情形，亦據證人辛○○於本院審理時證述綦詳，是上開證人戊○○、辛○○
      就親身經歷見聞之事所為證述，應非虛詞，堪以採信。此
      外，被告癸○○亦自承與證人戊○○見面後，曾去找被告
      壬○○說戊○○要出來當和事佬之情，倘非被告癸○○主
      動向證人戊○○提及參與恐嚇告訴人之事，證人戊○○自
      無透過初次見面之被告癸○○傳達和談意旨之必要。
（四）另證人乙○○於本院審理時復證稱：九十五年三月間證人
      甲○○打電話到大陸給我，說被告癸○○對寅○○恐嚇取
      財，之後我回國有調解這件事，寅○○夫妻把被恐嚇的事
      跟我說，寅○○帶我去林口一位女士（即戊○○）處，戊○○就向我說被告癸○○恐嚇的事，其後我有去找被告癸○○，癸○○起先都沒講話，沈默一陣子後，他說他不出
      面，因為這是己○○與寅○○的事，嗣於九十五年三月底
      四月初我有為這件事去找寅○○談，卷附對話譯文就是我
      跟寅○○說我與癸○○對話之情形；因為我在跟被告癸○○說時他都沒有說話，我在想他可能是默認；我本名是李
      啟文，後來才改名乙○○等語在卷，經本院當庭撥放告訴
      人所提出錄音光碟（即告證一所示十七分二十三秒所載談
      話內容）予證人聽取，經證人乙○○確認係其本人之聲音
      ，且上開錄音內內容與告證一譯文所載：「李（指證人乙○○）：『這些人給我感覺，叫來藍家的人蕭（指被告癸○○）有辦法控制。蕭說啟文你放心啦，他叫來的人，沒
      有經允許他們不會亂來。』等語意旨相符，是被告癸○○
      確有指示他人與被告壬○○共同恐嚇告訴人之事實灼然，
      其空言辯稱：未指示任何人與壬○○至告訴人住處，對上
      開恐嚇取財之事毫不知情云云，殊無可採。
（五）證人丁○○、丙○○、丑○○等三人均女子，其中丙○○
      為一老婦，被告壬○○突偕二名陌生男子到訪，並由其中
      一男子出言脅迫支付高達一千二百萬元之金額，此舉應足
      致上開三證人心生畏怖。另刑法之恐嚇罪，只須以使人之
      生畏怖心為目的，而通知將加惡害之旨於被害人即能成立
      ，至於通知方法，在所不問直接、間接或以信件或託人通
      知均無不可，本件告訴人寅○○於前揭時雖未在場，然夫
      妻、親子間關係至為密切，被告壬○○、庚○○與另一不
      詳成年男子對寅○○之妻、母、女所為上開恫嚇行為、言
      詞業經丁○○以電話告知寅○○，此據證人丁○○、寅○○於本院審理時證述明確，因此間接方式應足使寅○○心
      生畏怖，亦屬明確。
（六）綜觀上述各情，參互印證，被告壬○○、癸○○二人前揭
      所辯，均屬飾卸之詞，委無足取。本件事證已明，被告二
      人上開犯行洵堪認定，應予依法論科。
二、查被告行為後，刑法業於九十四年二月二日修正公布，九十
    五年七月一日起施行。按「行為後法律有變更者，適用行為
    時之法律，但行為後之法律有利於行為人者，適用最有利於
    行為人之法律」，修正後刑法第二條第一項定有明文。此條
    規定係規範行為後法律變更所生新舊法比較適用之準據法，
    本身尚無新舊法比較之問題，於新法施行後，應一律適用新
    法第二條第一項之規定，為「從舊從輕」之比較，先予敘明
    ，再按本次法律變更，比較時應就罪刑有關之共犯、未遂犯
    、想像競合犯、牽連犯、連續犯、結合犯，以及累犯加重、
    自首減輕暨其他法定加減原因（如身分加減）與加減例等一
    切情形，綜其全部罪刑之結果而為比較（最高法院九十五年
    第八次刑事庭會議決議參照）。經查：
（一）刑法分則編各罪所定罰金之貨幣單位原為銀元，且依修正
      前刑法第三十三條第五款規定，罰金刑為一銀元以上，而
      有關罰金倍數之調整及銀元與新台幣之折算標準，則定有
      「罰金罰鍰提高標準條例」及「現行法規所定貨幣單位折
      算新台幣條例」，除罰金以一銀元折算三元新台幣外，並
      將七十二年六月二十六日以前修正之刑法部分條文罰金數
      額提高十倍，其後修正者則不再提高倍數；嗣修正後刑法
      第三十三條第五款則將罰金刑提高為新台幣一千元以上，
      並以百元計算之，且因刑法第三十三條第五款所定罰金貨
      幣單位既已改為新台幣，刑法分則編各罪所定罰金之貨幣
      單位亦應配合修正為新台幣，且考量刑法修正施行後，不
      再適用「現行法規所定貨幣單位折算新台幣條例」，為使
      刑法分則編各罪所定罰金之最高數額與刑法修正前趨於一
      致，爰增訂刑法施行法第一條之一規定，將刑法分則編各
      罪所定罰金之貨幣單位均改為新台幣，並將七十二年六月
      二十六日以前修正之刑法部分條文罰金數額提高為三十倍
      ，其後修正者則提高為三倍。是以刑法分則編各罪所定罰
      金刑之最高數額，於上開規定修正後仍屬一致，並無不同
      ；但其罰金刑之最低數額，則比修正前提高，從而自以修
      正前之規定較為有利。
（二）修正前刑法第四十一條第一項前段係規定：「犯最重本刑
      為五年以下有期徒刑以下之刑之罪，而受六個月以下有期
      徒刑或拘役之宣告，因身體、教育、職業、家庭之關係或
      其他正當事由，執行顯有困難者，得以一元以上三元以下
      折算一日，易科罰金。」，又被告行為時之易科罰金折算
      標準，修正前罰金罰鍰提高標準條例第二條〈現已刪除〉
      係規定就其原定數額提高為一百倍折算一日，則本件被告
      行為時之易科罰金折算標準，應以銀元三百元折算一日，
      經折算為新臺幣後，應以新臺幣九百元折算為一日；惟修
      正後則規定：「犯最重本刑為五年以下有期徒刑以下之刑
      之罪，而受六個月以下有期徒刑或拘役之宣告者，得以新
      臺幣一千元、二千元或三千元折算一日，易科罰金。」，
      是修正後之規定並非有利於被告。
（三）修正前刑法第二十八條規定：「二人以上共同實施犯罪之
      行為者，皆為正犯。」修正後則規定：「二人以上共同實
      行犯罪之行為者，皆為正犯。」修正後刑法將原來共同正
      犯之共同「實施」犯罪，改為「實行」犯罪，排除完全未
      參與犯罪相關行為之「實行」的「陰謀共同正犯」及「預
      備共同正犯」，此屬行為可罰性要件之變更，亦屬法律變
      更，惟本件被告係與他人共同「實行」犯罪，是修正後之
      規定並非有利於被告。
（四）經綜合前述各項罪刑法律變更，整體為「從舊從輕」之比
      較結果，應一體適用被告行為時即舊刑法之規定，較有利
      於被告。至於刑法第二十五條、第二十六條雖經修正，然
      係將修正前第二十六條前段有關一般未遂犯之處罰效果，
      改列於第二十五條第二項後段，而使一般未遂犯立法體例
      上趨於完整，其內容則無變更，非屬法律之變更，自應適
      用裁判時法（最高法院九十五年十一月七日九十五年第二
      十一次刑事庭會議決議意旨參照），併此敘明。
三、核被告壬○○、癸○○所為，係犯刑法第三百四十六條第三
    項、第一項恐嚇取財未遂罪。被告壬○○、癸○○二人與庚○○、另一真實姓名不詳之成年男子間就所犯恐嚇取財未遂
    罪部分，有犯意聯絡及行為分擔，為共同正犯。被告壬○○
    、癸○○二人已著手恐嚇取財犯罪行為之實行，惟未生取得
    財物之結果，其犯罪尚屬未遂，依刑法第二十五條第一項之
    規定論以未遂犯，並依同條第二項之規定減輕其刑。被告二
    人共同以一脅迫行為恐嚇欲使丁○○、寅○○二人將本人之
    物交付，係一行為同時觸犯數恐嚇取財罪，為同種想像競合
    ，依刑法第五十五條從一重之恐嚇取財罪處斷。爰審酌被告
    壬○○、癸○○不知循正當途徑賺取財物，反共同以恐嚇方
    式向告訴人要索財物，觀念偏差，有待矯治，兼衡實際上並
    未取得財物、二人犯後均否認犯行之態度等一切情狀，分別
    量處如主文所示之刑，以資懲儆。末以被告二人犯罪時間均
    在九十六年四月二十四日以前，合於減刑條件，應依中華民
    國九十六年罪犯減刑條例第二條第一項第三款，減其刑期二
    分之一，並均諭知易科罰金之折算標準。
乙、己○○無罪部分：
一、公訴意旨略以：被告己○○與被告歐柑惠、癸○○共同基於
    意圖為自己不法所有之犯意聯絡，由歐柑惠夥同癸○○所指
    示有犯意聯絡年籍不詳之二名成年男子，於九十五年三月十
    六日下午五時許，至臺北縣板橋市○○○路○段二○八號一
    樓寅○○、丁○○住處內，由其中一名不詳年籍男子向丁○○恐嚇稱：「如不拿出一千二百萬元的話，就要讓你們不得
    安寧及不能做生意。」等語，以脅迫寅○○、丁○○給付共
    同使用九翔公司之報酬，致寅○○、丁○○心生畏懼；然仍
    為寅○○、丁○○所拒絕，始未得逞，因認被告己○○涉犯
    刑法第三百四十六條第三項、第一項之恐嚇取財未遂罪嫌云
    云。
二、按被告未經審判證明有罪確定前，推定其為無罪，犯罪事實
    應依證據認定之，無證據不得認定犯罪事實；又不能認定被
    告犯罪或其行為不罰者，應諭知無罪之判決，刑事訴訟法第
    一百五十四條、第三百零一條第一項分別定有明文。認定不
    利於被告之事實，須依積極證據，苟積極證據不足為不利於
    被告事實之認定時，即應為有利於被告之認定，更不必有何
    有利之證據；且刑事訴訟法上所謂認定犯罪事實之積極證據
    ，係指適合於被告犯罪事實之認定之積極證據而言，雖不以
    直接證據為限，間接證據亦包括在內，然而無論直接或間接
    證據，其為訴訟上之證明，須於通常一般之人均不致有所懷
    疑，而得確信其為真實之程度者，始得據為有罪之認定，倘
    其證明尚未達到此一程度，而有合理之懷疑存在時，自不能
    以推測或擬制之方法，以為有罪裁判之基礎。（最高法院三
    十年度上字第八一六號、二十九年度上字第三一○五號、四
    十年度台上字第八六號、七十六年度台上字第四九八六號判
    例可資參照）。
三、公訴人認被告己○○涉犯刑法第三百四十六條恐嚇取財罪嫌
    ，係以被告己○○、壬○○、癸○○之供述、告訴人寅○○
    、丁○○之指述、證人丙○○、丑○○、戊○○、子○○、
    乙○○之證述、監視器影像光碟一片為其主要論據。訊據被
    告己○○堅決否認有何恐嚇取財犯行，辯稱：其對整件事均
    不知情，事發當時其亦不在場等語。經查，被告己○○於九
    十五年三月十六日身在南部，就其妻即被告壬○○前往告訴
    人住處一事，事前並不知情之事實，業據證人即被告壬○○
    於本院審理時具結證述在卷，核與證人即被告己○○於本院
    審理時所證述情節相符。又公訴人前揭所舉證據均僅能證明
    被告壬○○與癸○○指派之另二名男子前往告訴人住處恐嚇
    取財之事實（詳如前述有罪部分），尚不得僅以被告己○○
    與被告壬○○具夫妻關係，遽認其與被告壬○○、癸○○間
    就恐嚇取財犯行有何犯意聯絡，而逕為不利被告己○○之認
    定。是公訴人所舉上開證據均難據以推認被告己○○有上揭
    犯行。
四、綜上，本案依檢察官所舉積極事證，本院認為無法證明被告
    己○○確有公訴人此部分所指共同恐嚇取財犯行，揆諸首揭
    說明，既不能證明被告犯罪，自應為無罪判決之諭知，以免
    冤抑。
據上論斷，應依刑事訴訟法第二百九十九條第一項前段、第三百
零一條第一項，刑法第二條第一項前段、第二十八條、第三百四
十六條第三項、第一項、第二十五條、第五十五條、第四十一條
第一項前段（修正前），罰金罰鍰提高標準條例第一條前段、修
正前罰金罰鍰提高標準條例第二條，中華民國九十六年罪犯減刑
條例第二條第一項第三款、第七條、第九條，判決如主文。
本案經檢察官謝岳龍到庭執行職務。
中    華    民    國    97    年    3     月    12    日
                刑事第十五庭  審判長法  官  陳  鴻  清
                                    法  官  朱  嘉  川
                                    法  官  劉  安  榕
上列正本證明與原本無異
如不服本判決應於送達後10日內敘明上訴理由，向本院提出上訴
狀（應附繕本）
                                    書記官  陳  盈  真
中    華    民    國    97    年    3    月    17    日
附錄本案論罪科刑法條全文：
中華民國刑法第346條
（恐嚇取財罪）
意圖為自己或第三人不法之所有，以恐嚇使人將本人或第三人之
物交付者，處6 月以上5 年以下有期徒刑，得併科1 千元以下罰
金。
以前項方法得財產上不法之利益，或使第三人得之者，亦同。
前二項之未遂犯罰之。


司法院資訊處製作；財團法人民間司法改革基金會備份。
